臺灣臺南地方法院刑事判決　
109年度易字第1428號
公  訴  人  臺灣臺南地方檢察署檢察官
被      告  鄭明波



上列被告因竊盜案件，經檢察官提起公訴（109年度偵字第19498
號），本院判決如下：
    主  文
鄭明波犯竊盜罪，處拘役拾日，如易科罰金，以新臺幣壹仟元折
算壹日。緩刑貳年。
    事  實
一、鄭明波於民國109年9月13日上午6時11分許，在臺南市○○區○
    ○路000號臺南市立大灣國小操場運動時，見顏黃金鑾置於操
    場司令台上「便攜立體聲液晶音箱」（價值新臺幣1,300元
    ）1台無人看管，竟基於意圖為自己不法所有之竊盜犯意，
    徒手竊取該「便攜立體聲液晶音箱」後自現場離去。嗣因顏
    黃金鑾不甘受害報警處理，經警調閱相關監視錄影畫面，始
    循線查悉上情。
二、案經顏黃金鑾訴由臺南市政府警察局永康分局報請臺灣臺南
    地方檢察署檢察官偵查起訴。
    理  由
一、關於證據能力之認定：
㈠、本件所引用具傳聞證據性質之供述證據，因檢察官及被告鄭
    明波於本案言詞辯論終結前，均未爭執證據能力，本院審酌
    前開證據之作成或取得之狀況，並無非法或不當取證之情事
    ，且亦無顯不可信之情況，依刑事訴訟法第159條之5規定，
    均具有證據能力。
㈡、其餘非供述證據性質之證據資料，則均無違反法定程序取得
    之情形，依刑事訴訟法第158條之4規定之反面解釋，亦應有
    證據能力，合先敘明。
二、訊據被告鄭明波雖坦承確曾於犯罪事實欄所載上開時、地，
    取走前揭「便攜立體聲液晶音箱」1台，惟矢口否認有何竊
    盜犯行，辯稱：我拿之後一開始有聲音，後來就沒有聲音，
    想說要去大同公司買一個收音機，我是要拿去比對，比對完
    之後就會拿去給警察，我不知這叫偷竊云云。
三、經查：
㈠、被告確曾於犯罪事實欄所載上開時、地，取走前揭「便攜立
    體聲液晶音箱」1台，已為被告所不否認，核與告訴人顏黃
    金鑾警詢中指訴情節相符，並有臺南市政府警察局永康分局
    扣押筆錄、扣押物品目錄表、贓物認領保管單、「便攜立體
    聲液晶音箱」說明書影本各1份及照片11張附卷可稽（警卷
    第21-29、33-49頁），此部分之事實可以認定。
㈡、被告雖辯稱只是想說要去買一個收音機，是要拿去比對，比
    對完之後就會拿去給警察等語，惟被告於警詢中先稱其以為
    該「便攜立體聲液晶音箱」1台是沒有人要的，嗣於偵查、
    本院中改稱其知悉竊得財物非其所有，只是想要買一個一模
    一樣的等語，所辯尚屬卸責之詞。況被告竊取便攜立體聲液
    晶音箱之處，係位於臺南市立大灣國小操場司令台上，此有
    現場錄影翻拍之照片附卷足佐（警卷第35-39頁），而上開
    犯罪時間，國小操場不乏前往運動之民眾（被告及告訴人亦
    均供稱斯時係前往運動），從上周邊環境以觀，衡情應可知
    悉被告竊取之「便攜立體聲液晶音箱」是前往運動之民眾所
    置放，絕非他人棄置之物。另被告於警詢復稱：有察看四周
    有無其他人，但無人來認領等語（警卷第7頁），然告訴人
    證稱：將便攜立體聲液晶音箱放到司令台上，走不到一圈約
    2分鐘，回到置放處，就發現遭人竊取等語（警卷第12-13頁
    ），是被告所稱「有等人認領」亦無所據。再者，上開音箱
    並無特殊性（詳見前開照片），倘被告有意購買，只需前往
    電器行，告訴店員需求，即可購得，絕無需拿取他人之物前
    往比對購買。
㈢、被告所辯均與事實不符，難以採信。本件事證明確，被告犯
    行洵堪認定，應予依法論科。
四、核被告所為，係犯刑法第320條第1項之竊盜罪。審酌被告年
    紀不輕，因思慮不周而為本案犯行，應予非難，雖未能坦認
    犯行，然因偷竊物品價值不高，已當場交還告訴人，復與告
    訴人達成和解，此有和解書附卷足參（本院卷第43頁），態
    度尚稱良好，復參酌其犯罪動機、手段、生活狀況、智識程
    度等一切情狀，量處如主文所示之刑，並諭知易科罰金之折
    算標準。被告前未曾因故意犯罪受有期徒刑以上刑之宣告，
    有臺灣高等法院被告前案紀錄表附卷可稽，其因一時失慮，
    致罹刑典，且經家人表示被告前額葉有些退化，理解力不佳
    （本院卷第33頁），且與告訴人達成和解，對告訴人表達歉
    意，此有上開和解書附卷足參，當認被告經此偵審程序及刑
    之宣告後，應能知所警惕而無再犯之虞，本院認所受刑之宣
    告以暫不執行為適當，爰依刑法第74條第1項第1款規定，宣
    告緩刑2年，以啟自新。
五、末按犯罪所得已實際合法發還被害人者，不予宣告沒收或追
    徵，刑法第38條之1第5項定有明文。被告竊得告訴人所有之
    「便攜立體聲液晶音箱」1台，已經發還， 此有贓物認領保
    管單附卷足佐（警卷第33頁），爰依上開規定，不予宣告沒
    收或追徵。
據上論斷，應依刑事訴訟法第299條第1項前段，刑法第320條第1
項、第41條第1項前段，第74條第1項第1款，刑法施行法第1條之
1，判決如主文。
本案經檢察官許華偉提起公訴，洪欣昇到庭執行職務。
中　　華　　民　　國　　110 　年　　1 　　月　　19　　日
                  刑事第五庭    法　官　蔡奇秀
以上正本證明與原本無異。
如不服本判決應於收受本判決後20日內向本院提出上訴書狀，並
應敘述具體理由。其未敘述上訴理由者，應於上訴期間屆滿後20
日內向本院補提理由書狀（均須按他造當事人之人數附繕本）「
切勿逕送上級法院」。 
　　　　　　　　　　　　　　　　書記官　楊琄琄　　　　　
中　　華　　民　　國　　110 　年　　1 　　月　　19　　日